臺灣彰化地方法院民事裁定　　　　　　　100年度家聲字第9號
聲　請　人　賴滿足
相　對　人　林賴淑美
上列聲請人聲請許可處分受監護人財產事件，本院裁定如下：
    主      文
准聲請人為相對人即受監護宣告之人林賴淑美購置如附表所示之
不動產。
聲請程序費用新台幣壹仟元由相對人之財產負擔。
    理      由
一、本件聲請意旨略以：聲請人為相對人之監護人，相對人原與
    家族其他人共有坐落彰化縣彰化市○○段565地號土地持分
    1/15，為求地形完整及農業使用上之必須，需購置鄰地即同
    段561-5、561-3地號土地，依農業發展條例辦理分割、合併
    ，為保障相對人權益，而與原共有人依原持分比例會同承購
    上開不動產，故檢附財產清冊，聲請准許聲請人為相對人購
    置如附表所示之不動產等語。
二、按監護人對於受監護人之財產，非為受監護人之利益，不得
    使用、代為或同意處分。監護人為下列行為，非經法院許可
    ，不生效力：一、代理受監護人購置或處分不動產。民法第
    1101條第1項、第2項第1款分別定有明文。
三、經查：聲請人主張其為相對人之監護人等語，業據其提出98
    年度禁字第174號民事裁定及戶籍謄本為證，堪信為真實。
    又聲請人於本件聲請時，已與會同開具財產清冊之人賴志勝
    開具相對人財產清冊陳報本院一節，有聲請人提出之受監護
    人財產清冊及財產清冊切結書各一件在卷可稽，並有土地登
    記謄本、全國財產稅總歸戶財產查詢清單、房屋稅籍證明書
    、行車執照、照片、有限公司變更登記表、存摺影本等可佐
    ，聲請人之主張堪信為真實。相對人名下確有前揭不動產，
    且既經本院宣告為受監護宣告之人，聲請人為求土地合併利
    用，而有為相對人與其他共有人購置鄰地即附表所示土地一
    節，亦據其提出土地登記謄本、土地複丈成果圖、彰化地政
    事務所土地複丈結果通知書等影本為證，因認聲請人主張為
    相對人之利益，有購置附表所示不動產之必要，尚非無據，
    應予准許。又本件聲請人為相對人購置附表之不動產後，就
    取得之不動產自應妥適管理，庶符相對人之利益，併予敘明
    。
四、依非訟事件法第21條第1項、民法第1103條第1項後段，裁定
    如主文。
中    華    民    國   100    年    2     月    16   日
                  家事法庭      法  官  陳弘仁
以上正本係照原本作成
如對本裁定抗告須於裁定送達後10日內向本院提出抗告狀，並應
繳納抗告費新台幣1000元整。
中    華    民    國    100   年    2     月    16   日
                                書記官  張俞文
附表：
一、坐落彰化縣彰化市○○段561-3地號土地，地目田，面積
    2561.25平方公尺，權利範圍1/15。
二、坐落彰化縣彰化市○○段561-5地號土地，地目田，面積
    204平方公尺，權利範圍1/15。